【裁判字號】    97,易,2156
【裁判日期】    970630
【裁判案由】    加重竊盜
【裁判全文】
臺灣臺中地方法院刑事判決              97年度易字第2156號
公  訴  人  臺灣臺中地方法院檢察署檢察官
被      告  丁○○
上列被告因加重竊盜案件，經檢察官提起公訴（九十七年度偵字
第七八八一號），本院判決如下：
    主    文
丁○○攜帶兇器竊盜，處有期徒刑陸月；扣案之螺帽套筒貳個、
梅花扳手壹支、梅開扳手貳支、手動扳手壹支，均沒收。又攜帶
兇器竊盜，處有期徒刑陸月；扣案之螺帽套筒貳個、梅花扳手壹
支、梅開扳手貳支、手動扳手壹支，均沒收。又攜帶兇器竊盜，
未遂，處有期徒刑月；扣案之螺帽套筒貳個、梅花扳手壹支、
梅開扳手貳支、手動扳手壹支，均沒收。主刑部分應執行有期徒
刑拾月，緩刑年，緩刑期內付保護管束，並應於判決確定後至
緩刑期滿前個月間，向臺灣臺中地方法院檢察署指定之公益團
體、地方自治團體或社區提供壹佰小時之義務勞務。
    犯罪事實
一、丁○○前無不法犯罪之前科紀錄，素行尚佳，其意圖為自己
    不法之所有，於民國九十七年三月十八日凌晨，攜帶其所有
    之螺帽套筒二個及客觀上足以對人之生命、身體、安全構成
    威脅，具有危險性之梅花扳手一支、梅開扳手二支、手動扳
    手一支等工具，先後於(一)凌晨零時三十分許，在臺中市○○○路○段六五號前，以上開工具竊取丙○○所有車牌號碼為
    J2－6076號自用小客車車底之觸媒轉換器；(二)凌晨零時五十
    分許，在臺中市○區○○○路與三民路交叉路口附近，以相
    同方式竊得乙○○所有車牌號碼為AV－1085號自用小客車車
    底之觸媒轉換器；(三)凌晨一時二十分許，在臺中市○區○○
    路二段與南昌街口，擬竊取甲○○所有車牌號碼MV－0470號
    自用小客車之觸媒轉換器，而以梅花扳手拆卸裝置觸媒轉換
    器之螺帽時，適有員警執行巡邏職務行經該處，而未能得逞
    。嗣經員警見丁○○神情慌張，經盤查後始查獲上情，並扣
    得其所有供其為前揭竊盜犯行所用之螺帽套筒二個、梅花扳
    手一支、梅開扳手二支、手動扳手一支，暨其所竊得之觸媒
    轉換器二個與螺帽二粒（竊得之物品均已發還被害人）。
二、案經臺中市警察局第三分局報請臺灣臺中地方法院檢察署檢
    察官偵查起訴。
    理    由
一、上開犯罪事實，業據被告丁○○於警詢、偵查及本院訊問時
    均供認不諱，核與被害人丙○○、乙○○、甲○○於警詢中
    指陳物品失竊之情節大致相符（見警卷第五頁至第六頁），
    並有贓物認領保管單三紙及員警查獲後所拍攝之照片十八張
    附卷（見警卷第二二頁至第二八頁），暨被告所有供其為本
    件竊盜犯行所用之螺帽套筒二個、梅花扳手一支、梅開扳手
    二支、手動扳手一支扣案可資佐證，足見被告所為上揭自白
    ，確與客觀事實相符，堪予採認。是本件事證業臻明確，被
    告三次竊盜犯行，均洵堪認定。
二、按刑法第三百二十一條第一項第三款之攜帶兇器竊盜罪，係
    以行為人攜帶兇器為其加重條件，此所謂兇器，其種類並無
    限制，凡客觀上足以對人之生命、身體、安全構成威脅，具
    有危險性之兇器為已足，並不以攜帶之初有行兇之意圖為必
    要（最高法院七十九年台上字第五二五三號判例意旨參照）
    。查本件被告丁○○持以違犯前揭竊盜案件之梅花扳手一支
    、梅開扳手二支、手動扳手一支，為堅硬鋼鐵材質製成之鈍
    器，客觀上足致他人生命、身體、安全發生危害，顯為具有
    危險性之兇器無訛；是核被告竊取被害人丙○○、乙○○所
    有汽車觸媒轉換器之所為，均係犯刑法第三百二十一條條第
    一項第三款之攜帶兇器竊盜罪；其行竊被害人甲○○汽車觸
    媒轉換器未遂之所為，則係犯刑法第三百二十一條第二項、
    第一項第三款之攜帶兇器竊盜未遂罪。被告已著手行竊被害
    人甲○○之汽車觸媒轉換器，然未生竊得該汽車觸媒轉換器
    之結果，此部分犯行為未遂犯，應依刑法第二十五條第二項
    之規定，按既遂犯之刑減輕其刑。另被告所犯上開三罪間，
    犯罪時間不同、侵害法益有別，自應分論併罰之。
三、爰審酌被告之素行、智識程度，其不知端正品行，奮發向上
    ，竟囿於貪念而竊取財物，侵害他人之財產權益；且其體無
    殘缺，不思循正當管道賺取錢財謀生，反起意行竊，亦缺乏
    對他人財產權應予尊重之觀念；惟衡酌被告所竊得之物品價
    值未臻至鉅，且均已發還予被害人丙○○、乙○○及甲○○
    ，有前開贓物認領保管單足憑，其犯罪所生具體損害尚屬輕
    微，被告犯後且坦承犯行，犯罪後態度尚稱良好，暨檢察官
    於本院審理時對被告所為具體求刑之刑度範圍等一切情狀，
    分別量處如主文所示之刑，並定應執行之刑。末查，被告前
    未曾因故意犯罪受有期徒刑以上刑之宣告，此有其臺灣高等
    法院被告前案紀錄表可查，被告因貪圖不法利益，一時失慮
    ，致觸犯本件犯行，犯後已自承犯行不諱，深表悔意，且所
    竊得之物品皆已經被害人丙○○、乙○○及甲○○領回，其
    犯罪所生之具體損害尚非鉅大，業如前述，被告經此偵審程
    序及刑之宣告後，當能知所警惕，而信無再犯之虞，本院因
    認前開對其所宣告之應執行刑應以暫不執行為適當，爰併依
    刑法第七十四條第一項第一款之規定宣告緩刑三年，以啟自
    新；惟本院斟酌情形認有命被告提供義務勞務以彌補其犯罪
    ，並從中記取教訓之必要，爰依刑法第七十四條第二項第五
    款規定，命其於判決確定後至緩刑期滿前三個月間，向臺灣
    臺中地方法院檢察署指定之公益團體、地方自治團體或社區
    提供一百小時之義務勞務。另本院為確實導正被告上述錯誤
    偏差行為，使其能建立正確之法律觀念，並為提供被告必要
    之協助及督促，爰依刑法第九十三條第一項之規定，併宣告
    其於緩刑期內付保護管束，俾由地方法院檢察署之觀護人予
    以適當之督促，並發揮緩刑制度之立意。
四、至扣案之螺帽套筒二個、梅花扳手一支、梅開扳手二支與手
    動扳手一支，係被告丁○○所有供其為本件三次竊盜犯罪所
    用之物，業據其供陳在卷（見本院卷第一二頁反面），爰依
    刑法第三十八條第一項第二款之規定，併予宣告沒收。
據上論斷，應依刑事訴訟法第二百九十九條第一項前段，刑法第
三百二十一條第一項第三款、第二項、第二十五條第二項、第五
十一條第五款、第三十八條第一項第二款、第七十四條第一項第
一款、第二項第五款、九十三條第一項，判決如主文。
中    華    民    國    97    年    6     月    30    日
                  刑事第三庭  法  官  陳思成
上正本證明與原本無異。
如不服本判決，應於收受送達後10日內向本院提出上訴書狀（應
敘述具體理由並附繕本）。
上訴書狀如未敘述理由，應於上訴期間屆滿後20日內補提理由書
於本院。
                              書記官  賴淵瀛
中    華    民    國    97    年    6     月    30    日
附錄論罪科刑法條
刑法第三百二十一條條第一項第三款：
犯竊盜罪而有左列情形之一者，處六月以上、五年以下有期徒刑
：
三、攜帶兇器而犯之者。


司法院資訊處製作；財團法人民間司法改革基金會備份。
